---
name: "Highchart"
author: "JT"
date: "4/7/2021"
output: 
  html_document:
    theme: cerulean
navbar:
  title: "Highchart"
  left:
    - text: "Startseite"
      href: index.html
    - text: "Gewichtung"
      href: hc.html
  right:
    - icon: fa-github fa-lg
      href: https://github.com/jantau/highchart
---

```{r setup, include=FALSE}
knitr::opts_chunk$set(echo = TRUE)
```

## Highcharter Charts

Auf dieser Seite werden mit `Highcharter` erstellte Charts im HTML-Format hochgeladen, um sie in Blogposts auf [jantau.com](https://www.jantau.com) einbinden zu können.

1. [Gewichtung](https://jantau.github.io/highchart/hc)
2. [Gewichtung Einzelaktien](https://jantau.github.io/highchart/weight_stocks)
3. [Gewichtung Sektoren](https://jantau.github.io/highchart/weight_sectors)
4. [Nasdaq 100 1995 bis April 2021](https://jantau.github.io/highchart/ndx_1995_today)
5. [Nasdaq 100 1995 bis April 2021 logarithmische Darstellung](https://jantau.github.io/highchart/ndx_1995_today_logs)
6. [Nasdaq 100 vor Blasen](https://jantau.github.io/highchart/ndx_periods)
7. [Nasdaq 100 Bar Chart](https://jantau.github.io/highchart/nasdaq_bar_chart)
8. [Nasdaq 100 Bubble Chart](https://jantau.github.io/highchart/nasdaq_bubble_chart)
9. [Nasdaq 100 Treemap Chart](https://jantau.github.io/highchart/nasdaq_treemap_chart)
10. [Nasdaq 100 Packed Bubble Chart](https://jantau.github.io/highchart/nasdaq_packedbubble_chart)


```{r include=FALSE}
# https://psyteachr.github.io/hack-your-data/rmarkdown_2.html
# https://jantau.github.io/highchart/
```

